臺灣花蓮地方法院刑事判決　　　　　　　　　　　　　九十一年度訴字第一一四號
　　公　訴　人　臺灣花蓮地方法院檢察署檢察官
　　被　　　告　乙○○
右列被告因行使偽造文書等案件，經檢察官提起公訴（九十年度偵續字第一一號），
本院判決如左：
    主  文
乙○○共同連續行使偽造私文書，足以生損害於公眾及他人，累犯，處有期徒刑拾月
。
如附表所示偽卡號碼之簽帳單上，偽造之「袁世文」、「李輝霖」、「鍾林儒」、「
董福品」、「陳材龍」、「郭興旭」、「林文忠」、「胡欣揚」、「黃君輝」、「蘇
育成」、「陳福森」、「歐俊發」、「楊承光」等署押，均沒收。
    事  實
一、乙○○曾因搶奪案件，經法院判處有期徒刑二年確定，甫於八十七年二月十六日
    執行完畢，猶不知悔改，因係中國信託商業銀行股份有限公司（以下簡稱中國信
    託商業銀行）設於花蓮市○○路五四九巷四弄三號一樓之特約商店如新洗車行之
    實際負責人，竟與姓名年籍不詳之數人共同基於意圖為自己不法所有及偽造文書
    之概括犯意聯絡，於八十八年十二月二十四日上午九時四十九分起至同日下午二
    時二十五分間如附表所示時間，在如新洗車行位在花蓮市○○路五四九巷四弄三
    號一樓之營業地點，連續使用附表所示之偽造信用卡，並以在如新洗車行之簽帳
    單上，連續偽造附表所示簽單名義人簽名之方式，偽造總計十五筆合計金額新台
    幣（下同）四十一萬三千九百五十元之簽帳單，再持前揭偽造之簽帳單向中國信
    託商業銀行請求給付四十一萬三千九百五十元之款項，欲使中國信託商業銀行陷
    於錯誤而交付款項，但為中國信託商業銀行發現而未遂，足生損害於中國信託商
    業銀行、如附表所示之發卡銀行及如附表所示之實際使用人。
二、案經被害人中國信託銀行訴由臺灣花蓮地方法院檢察署檢察官偵查起訴。
    理  由
一、訊據被告乙○○固坦承有於右揭時、地接受客人刷卡消費，惟矢口否認有何犯行
    ，辯稱：上開消費均是真實，係一名熟客帶其他客人向伊購買汽車百貨，伊接受
    客人持卡消費時，並無從辨識真偽卡，且當時很忙，沒有注意到是誰簽的等語。
    經查，右揭事實，業據被害人中國信託銀行代理人甲○○指述綦詳，且前述刷卡
    消費時間，均係集中在八十八年十二月二十四日上午九時四十九分起，至同日下
    午二時二十五分間，刷卡金額即高達四十一萬三千九百五十元，以被告經營之汽
    車百貨規模，僅占地九十坪，員工五人，有中國信託商業銀行提出之申請加入特
    約商店彙辦單可稽，短短五小時內，怎可能有如此鉅額之消費金額？況依被告經
    營之如新洗車行自八十七年九月加入特約商店起，至八十八年十一月止，上述刷
    卡金額已遠遠超過單月交易金額，顯非正常之交易。又遭盜刷之信用卡計十五張
    ，每張之簽名均不相同，即應有十五個不同簽名，換言之，即應有至少十五人到
    該店消費，然不論被告於偵查中供稱：一名熟客帶了七、八個人，或上、下各帶
    五、六人來刷卡，或於審判中供稱：上、下各帶四、五人來刷卡，則其中必然有
    人簽署不同之名字，被告即在現場接受持卡人消費刷卡，豈有不知他人偽簽姓名
    之情事？且真卡之卡號、持卡人之英文姓名，無論高度、間距均相同等情，業據
    告訴代理人甲○○指述明確，然依卷附之簽帳單，經比對結果仍可清析辨別其中
    部分持卡人英文姓名字體有較小及缺角之情形，此亦有告訴代理甲○○提出之簽
    單凸字差異表乙紙可稽。又緊接先後簽名之黃君輝與胡欣揚之筆跡，楊承光與董
    福品之筆跡，郭興旭與歐俊發之筆跡，李輝霖與陳材龍之筆跡極為類似，顯係同
    一人所簽。再參以每筆刷卡時間之間隔十分接近，被告幾乎是每刷完一筆，就繼
    續寫下一張簽帳單，再繼續刷卡，根本不會離開刷卡櫃檯，究竟是何人所簽，怎
    可能諉為不知？此外，復有簽帳單、請款單、授權ＬＯＧ明細資料表等多紙在卷
    可佐，被告所辯無非事後卸責之詞，不足採信，犯行堪以認定。
二、核被告乙○○所為，係犯刑法第二百十六條、第二百十條之行使偽造私文書及第
    三百三十九條第三項、第一項之詐欺取財未遂罪。被告與姓名年籍不詳之人間有
    犯意聯絡及行為分擔，均共同正犯。又被告已著手於詐欺取財之犯行，惟尚未發
    生得財之結果，依未遂犯規定，減輕其刑。被告與姓名年籍不詳之人於簽帳單上
    偽造署押之行為係偽造私文書之部分行為，不另論罪。偽造後持以行使，偽造之
    低度行為為行使之高度行為所吸收，亦不另論罪。又被告先後多次行使偽造私文
    書犯行，時間緊接，犯罪構成要件相同，顯係基於概括犯意反覆為之，應依連續
    犯規定論以一罪，並依法加重其刑。再上開行使偽造私文書罪與詐欺取財未遂罪
    間，有方法結果之牽連關係，應依牽連犯規定從一重之行使偽造私文書罪處斷。
    被告曾因搶奪案件，經法院判處有期徒刑二年確定，甫於八十七年二月十六日執
    行完畢，有臺灣高等法院被告全國前案紀錄表乙紙在卷可稽，其於前案執行完畢
    後五年內再犯本件有期徒刑以上之罪，為累犯，應依刑法第四十七條規定遞加重
    其刑。爰審酌被告犯罪之手段、所獲得之利益與犯罪後之態度等一切情狀，量處
    如主文所示之刑。如附表所示偽卡號碼之簽帳單上，偽造之「袁世文」、「李輝
    霖」、「鍾林儒」、「董福品」、「陳材龍」、「郭興旭」、「林文忠」、「胡
    欣揚」、「黃君輝」、「蘇育成」、「陳福森」、「歐俊發」、「楊承光」等署
    押，應依刑法第二百十九條規定宣告沒收。
三、據上論結，應依刑事訴訟法第二百九十九條第一項前段，刑法第二十八條、第五
    十六條、第二百十條、第二百十六條、第二百三十九條第一項、第三項、第二十
    六條前段、第四十七條、第五十五判條、第二百十九條，罰金罰鍰提高標準條例
    第一條前段，判決如主文。
本案經檢察官李子春到庭執行職務
中　　　華　　　民　　　國　　九十一　  　年　　　八 　　月　　 三十　　日
                              臺灣花蓮地方法院刑事庭
                              法　　官  湯  文  章
右正本證明與原本無異。
如對本判決不服，應於送達後十日內，向本院提出上訴狀。（應抄附繕本）
                              法院書記官
中　　　華　　　民　　　國　　九十一　  　年　　　八 　　月　　 三十　　日
附錄本判決論罪之法律條文
刑法第二百十條：
偽造、變造私文書，足以生損害於公眾或他人者，處五年以下有期徒刑。
刑法第二百十六條：
行使第二百十條至第二百十五條之文書者，依偽造、變造文書或登載不實事項或使登
載不實事項之規定處斷。
刑法第三百三十九條：
意圖為自己或第三人不法之所有，以詐術使人將本人或第三人之物交付者，處五年以
下有期徒刑、拘役或科或併科一千元以下罰金。
以前項方法得財產上不法之利益或使第三人得之者，亦同。
前二項之未遂犯罰之。
